臺灣新竹地方法院刑事裁定
110年度單聲沒字第82號
聲  請  人  臺灣新竹地方檢察署檢察官
被      告  張枝福


上列聲請人聲請單獨宣告沒收案件（110年度執聲字第1051號，
偵查案號：108年度偵字第11618、11711號），本院裁定如下：
    主  文
扣案如附表一編號1至10及附表二所示之物，均沒收。
其餘聲請駁回。
    理  由
一、按供犯罪所用、犯罪預備之物或犯罪所生之物，屬於犯罪行
    為人者，得沒收之；犯罪所得，屬於犯罪行為人者，沒收之
    ；第1項及第2項之犯罪所得，包括違法行為所得、其變得之
    物或財產上利益及其孳息；又刑法第38條第2項、第3項之物
    、第38條之1第1項、第2項之犯罪所得，因事實上或法律上
    原因未能追訴犯罪行為人之犯罪或判決有罪者，得單獨宣告
    沒收，刑法第38條第2項前段、第38條之1第1項前段、第4項
    、第40條第3項分別定有明文。另因沒收已修正為具獨立性
    之法律效果，故其宣告，不必然附隨於裁判為之，且犯罪行
    為人因死亡、曾經判決確定、刑法第19條等事由受不起訴處
    分或不受理、免訴、無罪判決者；或因刑法第19條、疾病不
    能到庭而停止審判者及免刑判決者，均可單獨宣告沒收之，
    亦有刑法第40條第3項之立法理由可資參照。
二、本件聲請意旨略以：臺灣新竹地方檢察署108年度偵字第116
    18、11711號被告張枝福犯竊盜案件，因被告死亡，經本院
    以109年度易字第61號判決公訴不受理：惟扣案如附表所示
    之電腦包、斧頭、鯉魚鉗、白手套、手套、鉗子、T型萬能
    鑰匙、螺絲起子、手電筒、銀色安全帽、藍色T恤、牛仔褲
    等物，係被告所有供其犯罪所用之物：而扣案之機車（三陽
    廠牌普通重型機車車號000-0000號）、行車執照1張、機車
    鑰匙1把等物，則係被告以本件犯嫌犯罪所得所購買之物，
    即犯罪所得變得之物（詳臺灣新竹地方檢察署108年度保管
    字第1438號、108年度保管字第1439號扣押物清單），爰依
    前揭規定聲請單獨宣告沒收。
三、經查：
（一）被告張枝福涉犯竊盜案件，經臺灣新竹地方檢察署檢察官
      於民國108年12月24日以108年度偵字第11618、11711號提
      起公訴，惟被告業於109年5月22日死亡，本院乃於109年1
      2月10日以109年度易字第61號判決公訴不受理，並於110
      年1月13日確定在案等情，有上開案號之起訴書、判決書
      、臺灣高等法院被告前案紀錄表各1份在卷可稽。
（二）而本案扣得如附表一編號1至10所示之物（保管字號：108
      年度保管字第1438號，扣押物品清單見臺灣新竹地方檢察
      署108年度偵字第11618號卷第266至267頁），為被告所有
      供其行竊犯行所用之物；另扣得如附表二所示之物（保管
      字號：108年度保管字第1439號，扣押物品清單見臺灣新
      竹地方檢察署108年度偵字第11618號卷第268頁），為被
      告以本件犯罪所得所購買之物等情，業據被告於警詢時供
      承不諱（見臺灣新竹地方檢察署108年度偵字第11618號卷
      第6至8、12頁），核與證人黃立升、陳吉姆、蔡宜軒以及
      被害人詹明旖之證述情節大致相符（見臺灣新竹地方檢察
      署108年度偵字第11618號卷第14至46頁），並有自願受搜
      索同意書、保安警察第二總隊第三大隊第一中隊扣押筆錄
      、扣押物品目錄表各1份及刑案現場採証相片19張在卷可
      稽（見臺灣新竹地方檢察署108年度偵字第11618號卷第88
      至93、214至223頁），核均屬被告所有供犯罪所用之物及
      犯罪所得，應依刑法第38條第2項前段、第38條之1第1項
      前段規定予以沒收。從而，聲請人依前開規定就此部分之
      物聲請單獨宣告沒收，經核於法並無不合，應予准許。
（三）至聲請意旨雖亦就附表一編號11、12所示之物，以此係被
      告所有供犯罪所用之物宣告沒收，及就附表二部分被告因
      購買機車所取得之行車執照1張認係犯罪所得宣告沒收，
      然就附表一編號11、12所示之物，雖為被告所自承係其於
      本案行竊時所穿著之衣物，惟扣案之衣物並不具何特殊性
      或特殊目的，此乃供人日常蔽體保暖之穿著使用，難認與
      其供本案犯罪間有何必然關聯性，而認係供犯罪所用之物
      ，另有關行車執照部分，查行車執照為行車許可憑證，係
      一般民眾於購買車輛時，依規定須申辦之證件，供相關主
      管機關人員稽查車輛之證件，難認係被告犯罪所得之物，
      此部分自無從予以宣告沒收，此部分聲請應予以駁回。
四、爰依刑事訴訟法第220條、第455條之36第2項，刑法第38條
    第2項前段、第38條之1第1項前段、第4項、第40條第3項，
    裁定如主文。
中    華    民    國　　110　 年　　 12 　月　　 30 　日
                  刑事第八庭    法  官  林哲瑜
以上正本證明與原本無異。　　　　　　　　　  
如不服本裁定應於送達後5日內向本院提出抗告狀。
中　　華　　民　　國　　111 　年　　1 　　月　　6 　　日
　　　　　　　　　              書記官　曾柏方
附表一：
編號 扣案物品清單所載名稱 數量 所有人姓名 1 acer電腦包 1個 張枝福 2 斧頭 1支 張枝福 3 鯉魚鉗 2支 張枝福 4 白手套 1雙 張枝福 5 手套 1支 張枝福 6 鉗子 2支 張枝福 7 T型萬能鑰匙 4支 張枝福 8 螺絲起子 2支 張枝福 9 手電筒 2支 張枝福 10 銀色安全帽 1個 張枝福 11 藍色T恤 1件 張枝福 12 牛仔褲 1件 張枝福 

附表二：
編號 扣案物品清單所載名稱 數量 所有人姓名 備註 1 機車（三陽廠牌普通重型機車車號000-0000） 1台 張枝福 含機車鑰匙1串 （行車執照部分不予沒收）